---
title: "Análisis y Curación, clase 3"
author: "Ferraro, María Eugenia"
date: "18 de Mayo, 2019, Cohorte Omega"
output: beamer_presentation
 
  
---


***
## Ejercicios:

Visualizacion es una herramienta muy importante para la generacion de intuicion, pero
raramente uno tiene los datos en la forma necesaria. Frecuentemente se necesitara 
crear nuevas variables o simplemente reordenarlas.

Exploraremos ahora la manipulacion basica utilizando un conjunto de datos sobre los
vuelos en Nueva York en 2013.

```{r echo=TRUE}
library(nycflights13)
fligths<-nycflights13::flights
fligths
```

***
## Practico 1: Entregar un Rmd donde se encuentren todos los vuelos que:

- Que arribaron con un retraso de mas de dos horas.
- Volaron hacia Houston (IAH o HOU)
- Fueron operados por United, American o Delta.
- Salieron en Verano (Julio, Agosto y Septiembre)
- Arrivaron mas de dos horas tarde, pero salieron bien.
- Salieron entre medianoche y las 6 am.


***

```{r echo=TRUE}
#- Que arribaron con un retraso de mas de dos horas.
subset(fligths, fligths["arr_delay"]>120)

```
```{r echo=TRUE}
# Volaron hacia Houston (IAH o HOU)
subset(fligths, fligths["dest"]=='IAH' | fligths["dest"]=='HOU')
```
***

```{r echo=TRUE}
#Fueron operados por United, American o Delta.
unique(fligths$carrier)
subset(fligths, fligths["carrier"]=='UA' | fligths["carrier"]=='AA'| fligths["carrier"]=='DL')
```
***

```{r echo=TRUE}
#- Salieron en Verano (Julio, Agosto y Septiembre)

subset(fligths, fligths["month"]==7 | fligths["month"]==8 |fligths["month"]==9)

```
***


```{r echo=TRUE}
#- Arrivaron mas de dos horas tarde, pero salieron bien.

subset(fligths, fligths["dep_delay"]<=0 & fligths["arr_delay"]>120)

```
***
```{r echo=TRUE}
#- Salieron entre medianoche y las 6 am.
unique(fligths$hour)
new<-subset(fligths, fligths["hour"]>0 & fligths["hour"]<=6, keep = c(flights["hour"]))
new_df <- subset(new, keep = c("flights.hour"))
new_df
```
***

