---
title:  "calse2_GM"
author: "Nair Trógolo, María Eugenia Ferraro"
date:   "5/6/2019"
output: html_document
---

En este práctico trabajamos con la base de datos de acceso público: AstDyS, que contiene los elementos orbitales propios para los asteroides del cinturón principal, se encuentran listados según las siguiente denominación:
V1  = "ID"    : número de asteroide otorgado por Minor Planet Center
V2  = "MAG"   : magnitud absoluta
V3  = "a"     : semieje mayor de la órbita
V4  = "e"     : excentricidad de la órbita
V5  = "sin_i" : inclinación del plano orbital
V6  = "n"     : movimiento medio
V7  = "g"     : frecuencia del pericentro
V8  = "s"     : frecuencia del nodo ascendente
V9  = "lce"   : coeficiente de Lyapunov
V10 = "my"    : no sabemos


```{r echo=TRUE}}
# CARGA DE DATOS
data <- read.table("https://newton.spacedys.com//~astdys2/propsynth/all.syn",header=FALSE,skip =2)
```

```{r}
dim(data)
```


```{r echo=TRUE}
#RESUMEN DE DATASET
summary(data)
```
```{r}
# RENOMBRAMOS COLUMNAS
colnames(data) <- c("ID","MAG","a","e","sin_i","n","g","s","lce","my")
```

```{r}
# ELIMINAMOS COLUMNAS QUE NO SE UTILIZARÁN PARA EL ANÁLISIS
data <- data[c(-1,-9,-10)]
```

```{r}
# SELECCIONAMOS DATOS DENTRO DE UN RANGO DE SEMIEJE MAYOR
subdata <-subset(data, a>2.1 & a<3.2)
```


```{r}
# AL TENER UN DATASET DE DIMENSIÓN MUY GRANDE, TOMAMOS UNA MUESTRA ALEATORIA
set.seed(123)
index <- sample(1:nrow(subdata), 300)
subdata_sample <- subdata[index,]
```

```{r}
# Mclust comes with a method of hierarchical clustering. 
library(mclust)
# initialize 3 different classes.
#initialk <- mclust::hc(data = iris, modelName = "EII")
#initialk <- mclust::hclass(initialk, 3)
```
```{r}
#install.packages("mclust")
```
```{r}
# VARIABLES CON LAS QUE SE EJECUTARÁ EL MÉTODO EM
subdata_sample[,1:4]
```


A continuación ejecutamos el método EM para distintos valores del metaparámetro k.
Seleccionamos 4 variables continuas (semieje mayor -a-, excentricidad -e-, seno de la inclinacion -sin_i- y movimiento medio -n-) y buscamos tres grupos distintos.
```{r echo=TRUE}
k = c(2,3,4,5,6,8)
k
```


```{r echo=TRUE}
for(i in k)
{
  par(mfrow=c(1,2))
  print(i)
  initialk  <- mclust::hc(data = subdata_sample, modelName = "EII")
  initialk  <- mclust::hclass(initialk, 2)
  mcl.model <- Mclust(subdata_sample[,1:4], i)
  # Plot de clustering
  plot(mcl.model, what = "classification")
}
```







